臺灣桃園地方法院小額民事判決
110年度壢小字第1735號
原      告  馨琳揚企管顧問有限公司


法定代理人  唐明良  
訴訟代理人  詹凱伶  
被      告  林芯萍即王美花

上列當事人間請求清償借款事件，本院於民國110年12月22日言
詞辯論終結，判決如下：
　　主    文
一、被告應給付原告新臺幣（下同）56,674元，及其中52,273元
    自民國95年11月28日起至104年8月31日止，按週年利率19.7
    1％計算之利息，暨自104年9月1日起至清償日止，按週年利
    率15％計算之利息。
二、原告其餘之訴駁回。
三、訴訟費用1,000元由被告負擔。
四、本判決原告勝訴部分得假執行。
    理  由  要  領
一、按民事訴訟法第436條之8第1項規定：「關於請求給付金錢
    或其他代替物或有價證券之訴訟，其標的金額或價額在新台
    幣十萬元以下者，適用本章所定之小額程序。」同法第436 
    條之18規定：「判決書得僅記載主文，就當事人有爭執事項
    ，於必要時得加記理由要領。」
二、原告主張
（一）被告前向訴外人中華商業銀行股份有限公司（下稱中華商
      銀）申領信用卡，依約被告得於特約商店記帳消費或預借
      現金，並於當期繳款截止日前清償，或以循環信用方式繳
      付最低應繳金額，並就未付餘款，按週年利率19.71%計付
      利息。詎被告未依約清償，依約定債務視為全部到期，並
      喪失期限利益，迄至95年8月28日，尚積欠中華商銀56,67
      4 元（其中本金為52,273元、利息為4,401元，下稱系爭
      信用卡債務）。
（二）嗣於95年8月29日，中華商銀將系爭信用卡債務之債權讓
      與訴外人富全國際資產管理股份有限公司（下稱富全公司
      ），富全公司並於105年10月31日將系爭信用卡債務之債
      權讓與訴外人創群投資有限公司（下稱創群公司），創群
      公司再於107年5月8日將系爭信用卡債務之債權讓與原告
      ，原告迭經催討，未獲置理。又因銀行法第47條之1第2項
      修正，故自104年9月1日起，原告僅請求週年利率15%之利
      息。爰依信用卡契約及債權讓與之法律關係，提起本件訴
      訟等語。並聲明：被告應給付原告56,674元，及其中52,2
      73元自95年11月28日起至104年8月31日止，按週年利率19
      .71%計算之利息，暨自104年9月1日起至清償日止，按週
      年利率15%計算之利息，並按上開利息總額加收10%之延滯
      金。 
三、被告未於言詞辯論期日到場，亦未提出書狀為任何聲明或陳
    述。
四、是依上揭規定，以下僅就：原告就系爭信用卡債務請求被告
    給付延滯金（即違約金）有無理由，記載理由要領：
（一）按民法第252條規定：「約定之違約金額過高者，法院得
      減至相當之數額。」至於是否相當，即須依一般客觀事實
      ，社會經濟狀況及當事人所受損害情形，以為斟酌之標準
      。且約定之違約金過高者，除出於債務人之自由意思，已
      任意給付，可認為債務人自願依約履行，不容其請求返還
      外，法院仍得依前開規定，核減至相當之數額（最高法院
      79年台上字第1915號判決意旨參照）。
（二）經查，本件原告請求被告給付利息總額加計10％之延滯金
      （即違約金），應係預定作為被告未依約還款所生損害之
      賠償，性質與違約金無異，其標準應依一般客觀事實、社
      會經濟狀況及當事人所受損害情形，以求公平。本院審酌
      原告因被告遲延給付，除受有利息損失外，並未有其他之
      積極損害，兼衡國內貨幣市場利率已大幅調降，原告以單
      方擬定之定型化約款，收取上開利率之利息，可認原告已
      獲有相當之經濟利益，並足以彌補其損失。若再課予被告
      給付延滯金（即違約金），對被告顯有失公平，爰依前揭
      規定，應予全部酌減。
五、綜上所述，原告依信用卡契約及債權讓與之法律關係，請求
    被告應給付原告56,674元，及其中52,273元自95年11月28日
    起至104年8月31日止，按週年利率19.71%計算之利息，暨自
    104年9月1日起至清償日止，按週年利率15%計算之利息，為
    有理由，應予准許。逾此範圍之請求，則屬無據，應予駁回
    。
六、本件原告勝訴部分係依小額訴訟程序所為被告部分敗訴之判
    決，爰依民事訴訟法第436 條之20規定，依職權宣告假執行
    。
七、訴訟費用負擔之依據：民事訴訟法第79條。本院審酌原告敗
    訴部分僅為延滯金（即違約金）部分，是本件訴訟費用應由
    被告全部負擔為當。並依同法第87條第1 項規定確定訴訟費
    用額如主文第3項所示。
中　　華　　民　　國　　111 　年　　 1　　月　　14　　日
                  中壢簡易庭      法  官  周仕弘
以上為正本係照原本作成。
如不服本判決，應於送達後20日內，向本院提出上訴狀並表明上
訴理由，如於本判決宣示後送達前提起上訴者，應於判決送達後
20日內補提上訴理由書（須附繕本）。
如委任律師提起上訴者，應一併繳納上訴審裁判費。
中　　華　　民　　國　　111 　年　　 1　　月　　14　　日
                                  書記官  巫嘉芸
附錄：
一、民事訴訟法第436條之24第2項：
    對於小額程序之第一審裁判上訴或抗告，非以其違背法令為
    理由，不得為之。
二、民事訴訟法第436條之25：
    上訴狀內應記載上訴理由，表明下列各款事項：
    （一）原判決所違背之法令及其具體內容。
    （二）依訴訟資料可認為原判決有違背法令之具體事實。